【裁判字號】    97,訴,575
【裁判日期】    970917
【裁判案由】    毒品危害防制條例
【裁判全文】
臺灣士林地方法院刑事判決               97年度訴字第575號
公  訴  人  臺灣士林地方法院檢察署檢察官
被      告  甲○○
上列被告因違反毒品危害防制條例案件，經檢察官提起公訴（97
年度毒偵字第574 號），被告於準備程序中就被訴事實為有罪之
陳述，本院合議庭裁定由受命法官獨任進行簡式審判程序，判決
如下：
    主  文
甲○○施用第一級毒品，累犯，處有期徒刑拾月。
扣案之第一級毒品海洛因壹包（毛重零點肆參參公克，驗餘淨重
零點零陸壹公克）沒收並銷燬之，包裝海洛因用之外包裝袋壹個
及注射針筒貳支均沒收。
    事  實
一、甲○○前於民國82年間因違反槍砲彈藥刀械管制條例等案件
    ，經臺灣高等法院判處有期徒刑7 年確定，於85年4 月26日
    因假釋出監，並付保護管束，嗣於假釋期間因另犯麻醉藥品
    管理條例案件，經本院判處有期徒刑8 月，並經臺灣高等法
    院駁回上訴而確定後，經本院撤銷假釋，應執行殘刑4 年1
    月20日，上開2 案接續執行後，於90年11月2 日縮短刑期假
    釋出監，至92年10月24日假釋期滿未經撤銷假釋，其未執行
    之刑以已執行完畢論。又因施用毒品案件，經本院裁定送觀
    察、勒戒後，認有繼續施用毒品之傾向，送強制戒治後，於
    95 年11 月3 日執行完畢釋放出所，並經臺灣士林地方法院
    檢察署檢察官於95年12月25日以95年度戒毒偵字第66號為不
    起訴處分確定。詎猶不知悔改，於強制戒治執行完畢釋放後
    5 年內，基於施用第一級毒品海洛因及第二級毒品甲基安非
    他命（起訴書誤載為安非他命）之犯意，於97年2 月19日某
    時許，在其位於臺北市○○區○○街180 巷134 號住處之廁
    所內，以海洛因加水稀釋後以注射針筒注射及不詳混合甲基
    安非他命之方式，同時施用第一級毒品海洛因及第二級毒品
    甲基安非他命1 次。嗣於97年2 月21日凌晨0 時50分許，為
    警在上址住處查獲，並扣得海洛因1 包（含外包裝袋毛重0.
    433 公克、驗餘淨重0.061 公克）及其所有供施用毒品所用
    之注射針筒2 支。
二、案經臺北市政府警察局南港分局報告臺灣士林地方法院檢察
    署檢察官偵查起訴。
    理  由
一、按除被告所犯為死刑、無期徒刑、最輕本刑為3年以上有期
    徒刑之罪或高等法院管轄第一審案件者外，於第一次審判期
    日前之準備程序進行中，被告先就被訴事實為有罪之陳述時
    ，審判長得告知被告簡式審判程序之旨，並聽取當事人、代
    理人、辯護人及輔佐人之意見後，裁定進行簡式審判程序，
    刑事訴訟法第273 條之1 第1 項定有明文。經核本件被告甲
    ○○所犯係死刑、無期徒刑、最輕本刑為3 年以上有期徒刑
    以外之罪，其於準備程序中就被訴事實為有罪之陳述，經法
    官告知簡式審判程序之旨，並聽取公訴人及被告之意見後，
    本院爰依首揭規定，合議裁定由受命法官獨任進行簡式審判
    程序，合先敘明。
二、上揭事實，業據被告於警詢、偵訊及本院審理中均坦承不諱
    ，且其經警採集之尿液檢體經送臺灣尖端先進生技醫藥股份
    有限公司檢驗結果，呈海洛因代謝物嗎啡、甲基安非他命陽
    性反應之事實，有該公司97年3 月6 日編號AC30935 號濫用
    藥物檢驗報告及臺北市政府警察局偵辦毒品案件尿液檢體委
    驗單影本各1 份附卷可稽，又扣案以外包裝袋盛裝之粉末1
    包經送交通部民用航空局航空醫務中心鑑定，屬第一級毒品
    海洛因（毛重0.433 公克、驗餘淨重0.061 公克），亦有該
    中心97年3 月6 日航藥鑑字第0971255 號毒品鑑定書1 紙在
    卷可憑，復有上開海洛因1 包（含外包裝袋1 個）及注射針
    筒2 支扣案可憑，足見被告自白與事實相符，本件事證明確
    ，其犯行堪予認定。又被告前因施用毒品案件，經本院裁定
    送觀察、勒戒後，認有繼續施用毒品之傾向，送強制戒治後
    ，於95年11月3 日執行完畢釋放出所，並經臺灣士林地方法
    院檢察署檢察官於95年12月25日以95年度戒毒偵字第66號為
    不起訴處分確定，有臺灣高等法院被告前案紀錄表可佐，其
    於5 年內再犯本件毒品危害防制條例第10條第1 項、第2 項
    之罪，自應依法論罪科刑。
三、核被告所為，係犯毒品危害防制條例第10條第1 項、第2 項
    之施用第1 級、第2 級毒品罪。其施用第1 、2 級毒品前持
    有第1 、2 級毒品之低度行為，各為嗣後施用之高度行為所
    吸收，均不另論罪。其以一施用毒品行為，觸犯上開2 罪名
    ，為想像競合犯，應依刑法第55條前段規定，從一重之施用
    第一級毒品罪處斷。又被告於82年間因違反槍砲彈藥刀械管
    制條例等案件，經臺灣高等法院判處有期徒刑7 年確定，於
    85 年4月26日因假釋出監，並付保護管束，嗣於假釋期間因
    另犯麻醉藥品管理條例案件，經本院判處有期徒刑8 月，並
    經臺灣高等法院駁回上訴而確定後，經本院撤銷假釋，應執
    行殘刑4 年1 月20日，上開2 案接續執行後，於90年11月2
    日縮短刑期假釋出監，至92年10月24日假釋期滿未經撤銷假
    釋，其未執行之刑以已執行完畢論，有前揭前案紀錄表足憑
    ，其於5 年內故意再犯本件有期徒刑以上之罪，為累犯，應
    依刑法第47條規定加重其刑。爰審酌被告前經強制戒治處遇
    執畢，未見斷絕毒癮，再為施用，惟施用毒品僅戕害自身健
    康，尚未危及他人，且犯後尚知坦認犯行之態度等一切情狀
    ，量處如主文所示之刑。扣案之第一級毒品海洛因（驗餘淨
    重0.061 公克）應依毒品危害防制條例第18條第1 項前段宣
    告沒收銷燬，包裝該海洛因之外包裝袋1 個及注射針筒2 支
    分別為被告所有供施用上開毒品之工具，業據被告供承明確
    ，均依法宣告沒收。
據上論斷，應依刑事訴訟法第273 條之1 第1 項、第299 條第1
項前段，毒品危害防制條例第10條第1 項、第2 項、第18條第1
項前段，刑法第11條、第47條第1 項、第55條前段、第38條第1
項第2 款，判決如主文。
本案經檢察官鄭富城到庭執行職務。
中    華    民    國    97    年    9     月    17    日
                  刑事第四庭    法  官  黃珮茹
以上正本證明與原本無異。
如不服本判決，應於收受送達後10日內向本院提出上訴書狀，其
未敘述上訴理由者，應於上訴期間屆滿後20日內向本院補提理由
書狀（均須按他造當事人之人數附繕本）。
                            書記官  張馨尹
中    華    民    國    97    年    9     月    17    日
附錄論罪法條：
毒品危害防制條例第10條
施用第一級毒品者，處六月以上五年以下有期徒刑。
施用第二級毒品者，處三年以下有期徒刑。


司法院資訊處製作；財團法人民間司法改革基金會備份。
